

JAKUB LIPIŃSKI

FULL-STACK DEVELOPER LIPINSKIJAKUB.PL

O MNIE

Nazywam się Jakub Lipiński, jestem 22 letnim Full-Stack Developerem. Obecnie pracuję w agencji StronyDlaFirm.eu.

Działam głównie ze stronami i aplikacjami internetowymi tworzonymi w HTML, CSS, Javascript oraz PHP.

Frameworki, z którymi pracuję to Laravel oraz React.js i to z nimi wiążę swoją ścieżkę rozwoju jako web developer.

Oprócz pracy z kodem, mam również doświadczenie w działaniu z Wordpressem oraz Prestashop (tworzenie stron z gotowych szablonów oraz ich modyfikacje).

Poza sektorem IT chcę również podnieść swoje umiejętności z języka angielskiego. W tym celu przygotowuję się do egzaminu Cambridge B2 First.

Moje portfolio jest dostępne na stronie internetowej <u>lipinskijakub.pl</u>.

Wyrażam zgodę na przetwarzanie moich danych osobowych w celu prowadzenia rekrutacji na aplikowane przeze mnie stanowisko.

DOŚWIADCZENIE

2021 - Obecnie, StronyDlaFirm.eu

Full-Stack Developer (styczeń 2023 - obecnie)

- Tworzenie stron internetowych w oparciu o HTML CSS, Javascript oraz Laravel
- Wdrażanie autorskiego panelu administracyjnego oraz korzystanie z gotowych rozwiązań takich jak Laravel Voyager
- Optymalizacja, obsługa istniejących stron internetowych
- Tworzenie witryn w oparciu o Wordpress i PrestaShop

Front-End Developer (2021 - grudzień 2022)

- Tworzenie stron internetowych w oparciu o HTML CSS I Javascript
- Tworzenie witryn w oparciu o Wordpress i PrestaShop
- Optymalizacja, obsługa istniejących stron internetowych

EDUKACJA

Zespół Szkół im. Władysława Szybińskiego w Cieszynie

Technik informatyk

- EE.08 Montaż i eksploatacja systemów komputerowych, urządzeń peryferyjnych i sieci.
- EE.09 Programowanie, tworzenie i administrowanie stronami internetowymi i bazami danych

UMIEJĘTNOŚCI

HTML PHP

CSS LARAVEL

SCSS GIT

Tailwind CSS WORDPRESS

JAVASCRIPT PRESTASHOP

REACT.JS DirectAdmin

KONTAKT

+48 731 357 634

kontakt@lipinskijakub.pl

Jakub017